Inventaris van het archief van het Directoraat-Generaal van het Verkeer van het Ministerie van Verkeer en Waterstaat, (1936) 1980-1985 (1992)
Nationaal Archief, Den Haag
- DIRECTORAAT-GENERAAL VOOR HET VERKEER 1980 - 1985, 1
  - Stukken betreffende bijzondere onderwerpen, 1.2
    - Verkeer; commissies en gecommitteerden, V 07.583
      - Verlenging van de werkzaamheden van de Commissie Verkeer en Vervoeronderzoek, 1980 - 1984; 84; 1 omslag
      - Instelling alsmede samenstelling van de Functionele Beleidsgroep Arbeidsaangelegenheden, 1981 - 1985; 85; 1 omslag
      - Instelling van de Beleidsgroep Verdedigingsvoorbereiding, 1982; 86; 1 omslag
      - Antwoord aan de Vaste Kamercommissie voor Verkeer en Waterstaat inzake de Centrale Raad voor de Milieuhygiëne, 1982 - 1985; 87; 1 omslag
    - Verkeer; regeling en vaststelling der handelingen, V 07.76
      - Advies inzake vennootschaps- en faillissementswetgeving, 1976 - 1980; 88; 1 omslag
      - Nieuwe planningstructuur verkeer en vervoer, 1979 - 1981; 89; 1 omslag
      - Advies aan de minister van Justitie inzake het ontwerp van een nieuwe Politiewet in relatie tot de Spoorwegpolitie, 1980 - 1982; 90; 1 omslag
      - Totstandkoming van de wet houdende machtiging oprichting NV Aandelenbezit Streekvervoer, 1981; 91; 1 omslag
      - Beleidsontwikkeling inzake het ontwerp-Drukhoudersbesluit, 1981 - 1982; 92; 1 omslag
      - Reglement van orde inzake aangelegenheden van de Ministerraad en onderraden als algemene aanwijzing voor de rijksdienst, 1981 - 1983; 93; 1 omslag
      - Adviseren inzake desinvesteringsregeling, 1983 - 1984; 94; 1 omslag
        Wet Investeringsrekening.
      - Deregulering wetsontwerpen inzake het wegvervoerbeleid naar aanleiding van rapporten van de Commissie-Geelhoed, 1983 - 1985; 95; 1 pak
      - Aanpassing van wetten met betrekking tot Bescherming van de Bevolking, 1985; 96; 1 omslag
    - Verkeer; vastlegging der handelingen, V 07.77
      - Verslag van het overleg tussen de directeur Algemene Zaken en de directeur Personenvervoer inzake het experiment rolstoeltoegankelijke lagevloerbussen in Nieuwegein, 1980; 97; 1 omslag
      - Overleg tussen de minister en de gemeente 's-Gravenhage over het nemen van meer maatregelen om de doorstroming van het openbaar vervoer in Den Haag te verbeteren, 1980 - 1981; 98; 1 omslag
      - Ronde tafel conferenties van de Conférence Européenne des Ministres de Transports (CEMT), 1980 - 1985; 99; 1 omslag
        Bevat instructies voor de vergaderingen.
      - Vergaderstukken van plenaire vergaderingen van de hoofden Afdeling Controle van de Rijksverkeersinspectie (RVI) en Directoraat-Generaal van het Verkeer (DGV), 1980 - 1985; 100; 1 omslag
      - Beantwoording van kamervragen met betrekking tot het Verkeers Circulatie Plan te Amsterdam, 1981; 101; 1 omslag
      - Vergaderstukken van overleg van de werkgroep normering voorzieningen stedelijk openbaar vervoer, 1981 - 1982; 102; 1 omslag
      - Rapport Werkgroep Transactie, 1984 - 1985; 103; 1 omslag
      - Verslagen van werkoverleggen van het Korps Controleurs Gevaarlijke Stoffen (KCGS), 1985; 104; 1 omslag
    - Verkeer; deelneming; uitnodiging en vertegenwoordiging, V 07.812.4
      - Permanent International Association of Navigation Congresses (PIANC) en de problemen met het rijnkruisend verkeer, 1981 - 1982; 105; 1 omslag
      - Beantwoording van kamervragen over studiebezoek van de Zuid-Afrikaanse Spoorwegen aan de Nederlandse Spoorwegen inzake de ontwikkeling van een informatiesysteem voor spoorwegondernemingen., 1983 - 1984; 106; 1 omslag
    - Verkeer; soorten subsidies, V 07.852
      - Voorbeeldprojecten Parkeer en Reisvoorzieningen (P+R) in Amsterdam, 1976 - 1982; 107; 1 omslag
    - Verkeer; ambtskleding; uniform; onderscheidstekenen, V 08.165
      - Instellingsbeschikking van de Werkgroep Versobering Dienstkleding, 1984; 108; 1 omslag
    - Verkeer; verhouding tussen personeel en het orgaan, V 08.17
      - Nota's betreffende bekostiging arbeidsvoorwaarden van de collectieve sector, 1981 - 1983; 109; 1 omslag
    - Verkeer; bevordering van de vakbekwaamheid; scholing, V 08.86
      - Rapport van de landelijke stuurgroep kleine kernen inzake de relatie tussen het openbaar vervoer en mobiliteit in kleine kernen., 1980 - 1985; 110; 1 pak
      - Studieopdrachten., 1980 - 1985; 111-130
        Numeriek geordend. Zie voor de toegang de lijst in inv.nr.105 (voorlopig nummer).
        - Lijst van studieopdrachten, 111; omslag
        - 001 - 039, 112; pak
        - 040 - 059, 113; pak
        - 060 - 079, 114; pak
        - 080 - 099, 115; pak
        - 100 - 109, 116; pak
        - 110 - 119, 117; pak
        - 120 - 126, 118; pak
        - 127 - 139, 119; pak
        - 140 - 149, 120; pak
        - 150 - 164, 121; pak
        - 165 - 179, 122; pak
        - 180, 123; pak
        - 181 - 190, 124; pak
        - 191 - 194, 125; pak
        - 195 - 200, 126; pak
        - 201 - 208, 127; pak
        - 210 - 220, 128; pak
        - 221 - 233, 129; pak
        - 234 - 255, 130; pak
      - Verslagen van vergaderingen van de begeleidingsgroep Elasticiteiten inzake sociale consequenties verschraling streekvervoer, 1981; 131; 1 omslag
      - Buitenlandse studie naar subsidie regelgeving in Nederland, 1984; 132; 1 omslag
    - Wegverkeer, V 1
      - Vergaderstukken van de Planologie Kerngroep Structuurschema Verkeer en Vervoer., 1980 - 1981; 133-135
        - 1980 jan. - juni 16, 133; pak
        - 1980 juni 18 - dec., 134; pak
        - 1981, 135; pak
      - Uitvoering van een experiment met dubbeldeksrijtuigen bij de Nederlandse Spoorwegen ten behoeve van capaciteitsuitbreiding, 1980 - 1984; 136; 1 omslag
    - Wegverkeer; aansprakelijkheid naar burgerlijk recht, V 1.07.31
      - Beantwoording van kamervragen met betrekking tot Wettelijke Aansprakelijkheid Motorrijtuigenverzekering (WAM), 1980; 137; 1 omslag
    - Wegverkeer; motorvoertuigen, V 1.07.353.713
      - Toepassing van de richtlijn 79 / 795 / EEG (Europese Economische Gemeenschap) inzake achteruitkijkspiegels voor motorvoertuigen., 1980-1983; 138; 1 omslag
      - Onderzoek naar de gevolgen van variabilisatie van autokosten, 1980 - 1984; 139; 1 omslag
      - Ontwikkeling vrachtautodiefstallen in Italië en de invloed daarvan op verzekeringen, 1980 - 1984; 140; 1 omslag
    - Wegverkeer; instrumenten en toebehoren, V 1.07.353.765
      - Agenda voor de eerste bijeenkomst van de Taakgroep Automatisering Controle Tachograafschijven, 1981 - 1983; 141; 1 omslag
    - Wegverkeer; laadvermogen, V 1.07.353.767.3
      - Laadvermogen vrachtwagen ingericht voor het vervoer van wissellaadbakken, 1972 - 1985; 142; 1 omslag
      - Harmonisatie inzake de afmetingen en gewichten van bedrijfsvoertuigen in de landen van de Europese Economische Gemeenschap (EEG), 1980 - 1985; 143; 1 omslag
    - Wegverkeer; vastlegging der handelingen, V 1.07.77
      - Verslagen van vergaderingen van de begeleidingscommissie inzake het O'Hanlon-onderzoek naar relaties dienst-, rij- en rusttijden van vrachtwagenchauffeurs en de verkeersveiligheid., 1980 - 1985; 144-146
        - 1980-1983, 144; omslag
        - 1984 jan. - sep., 145; omslag
        - 1984 okt. - 1985 sep., 146; pak
    - Wegverkeer; verhouding tussen personeel en het orgaan, V 1.08.17
      - Inwerkingtreding beschikkingen ingevolge de artikelen 28a, 42a en 52a van de Wet Autovervoer Goederen (WAG), 1983 - 1985; 147; 1 omslag
    - Wegverkeer; verhouding tussen personeel en het orgaan; vastlegging der handelingen, V 1.08.17.07.77
      - Vergaderingen van de juridisch-technische Werkgroep Harmonisatieregeling Arbeidsvoorwaarden Stads- en Streekvervoer, 1983; 148; 1 omslag
    - Wegverkeer; vakbekwaamheid, V 1.08.21
      - Exameneisen met betrekking tot het Centraal Bureau Rijvaardigheidsbewijzen, 1982 - 1984; 149; 1 omslag
    - Wegverkeer; arbeidstijden, V 1.08.353
      - Toepassing van de Beschikking Vrijstelling Gebruik Werkmap en Tachograaf, 1977 - 1982; 150; 1 omslag
      - Voorlopige Adviescommissie Uitvoering Rijtijdenwet 1936., 1978 - 1985; 151-157
        - Uitgebrachte adviezen 1980 - 1985, 151; pak
        - Benoemingen van leden 1978 - 1985, 152; pak
        - Vergaderstukken Subcommissie Goederenvervoer 1980 - 1983, 153; pak
        - Vergaderstukken Subcommissie Personenvervoer 1980 - 1982, 154; pak
        - Vergaderstukken Subcommissie Vakbekwaamheid 1980 - 1983, 155; pak
        - Verslagen van vergaderingen 1980 - 1984, 156; 1 omslag
        - Verslagen van vergaderingen 1984 - 1985, 157; 1 omslag
      - Richtlijnen voor de te verlenen ontheffing van het Rijtijdenbesluit ten behoeve van het stads- en streekvervoer, 1979 - 1985; 158; 1 omslag
      - Advies van de voorlopige Adviescommissie Uitvoering rijtijdenwet 1936 inzake de diensttijd en de registratie hiervan van servicemonteurs, 1980; 159; 1 omslag
      - Beantwoording van kamervragen met betrekking tot het niet aanhouden van buitenlandse vrachtvervoerders in geval van overtredingen, 1980 - 1982; 160; 1 omslag
      - Vergaderstukken van de Werkgroep Aansprakelijkheidsregeling Rijtijdenwet., 1980 - 1984; 161-162
        - 1980 feb. 4 - dec. 9, 161; pak
        - 1981-1984, 162; pak
      - Vervolgingsbeleid Rijtijdenbesluit inzake onderbroken rijtijd bij binnenlands vervoer, 1981; 163; 1 omslag
      - Informeel overleg tussen de medewerkers van de sectie Arbeidsaangelegenheden van de Rijksverkeersinspectie en die van de afdeling Sociale Zaken van het Directoraat-Generaal van het Verkeer over arbeidstijden in de sector goederenvervoer, 1981 - 1985; 164; 1 pak
      - Wijziging van de beschikking installatievoorschriften tachograaf, 1981 - 1985; 165; 1 omslag
      - Beschikking inzake verruiming van de bevoegdheid van de Rijkshoofdinspecteurs van het Verkeer, hoofden van de districten der Rijksverkeersinspectie, ten aanzien van ontheffingen op basis van artikel 26 van het Rijtijdenbesluit, 1982 - 1982; 166; 1 omslag
      - Advies inzake het begrip zelfstandig bemanningslid in het Rijtijdenbesluit, 1983 - 1985; 167; 1 omslag
      - Externe advisering en reglement van orde van de Voorlopige Adviescommissie Uitvoering Rijtijdenwet 1936, 1983 - 1985; 168; 1 omslag
      - Toepassing van de sociale verordening voor het wegvervoer, 1983 - 1985; 169; 1 omslag
    - Wegverkeer; vakantie, V 1.08.354
      - Wederzijdse aanpassing van vakantieschema's in Nederland en Duitsland ter voorkoming van overbelasting van het wegverkeer, 1980 - 1985; 170; 1 pak
    - Wegverkeer; straten en wegen; vastlegging der handelingen, V 1.111.07.77
      - Nederlandse inbreng in het Road Transport Research Programme, 1979 - 1984; 171; 1 omslag
    - Vervoermiddelen, V 1.124
      - Totstandkoming van de eisen waaraan een slaapruimte en slaapbank in een autobus, ten behoeve van een bestuurder zoals bedoeld in het Rijtijdenbesluit, moet voldoen, 1984 - 1985; 172; 1 omslag
    - Verkeersmaatregelen en -voorschriften, V 1.133
      - Beperkingen van het verkeer met vrachtauto's in Europese landen, behalve Duitsland, gedurende de zomerperiode en op zon- en feestdagen, 1980 - 1985; 173; 1 omslag
    - Algemeen geldende gedragsregels voor weggebruikers ten aanzien van werken, V 1.133.2
      - Het informeren van de Eerste en Tweede Kamer over de studie naar de mogelijkheden van een parkeerschap, 1980 - 1983; 174; 1 omslag
      - Evaluatie Parkeer en Reisvoorzieningen (P+R)-stations, 1981 - 1984; 175; 1 omslag
    - Verkeersgeleiding, V 1.137
      - Invoering internationaal verkeersteken parkeervoorzieningen en reisvoorzieningen, 1982; 176; 1 omslag
    - Milieuhygiëne, V 1.777
      - Geluidshinder materieelwerkplaats in Zwolle, 1980 - 1985; 177; 1 omslag
      - Wetsontwerp tot wijziging van de Weg en Verkeerswet Indicatief Meerjarenplan Milieubeheer, 1981 - 1982; 178; 1 pak
    - Railverkeer; kabelbaan; transportleidingen, V 2
    - Spoorwegverkeer, V 2.5
      - Verslag van de vergadering van de Werkgroep Spoorwegen in het kader van de onderhandelingen Europese Economische Gemeenschap (EEG) - Oostenrijk, 1980 - 1983; 179; 1 omslag
      - Bilateraal overleg met het Duitse Ministerie van Verkeer over diverse spoorwegproblemen, 1980 - 1984; 180; 1 omslag
      - Antisemitische leuzen aangebracht in treinen tussen Nederland en Duitsland, 1981; 181; 1 omslag
      - Verslag bezoek Zweedse Spoorwegen inzake verlaagde prijzen, 1981; 182; 1 omslag
      - Voorbereiding van de Resolutie van de Raad der Europese Gemeenschappen inzake spoorwegbeleid, 1981; 183; 1 omslag
    - Spoorwegverkeer; organisatie en reorganisatie, V 2.5.07.125
      - Concerngegevens Nederlandse Spoorwegen (NS) en concept resultatensplitsing Nederlandse Spoorwegen (NS), 1982 - 1985; 184; 1 omslag
    - Spoorwegverkeer; verkrijging en verlies, V 2.5.07.351.1
      - Studie naar de tertiaire inkomensverdeling begeleidingscommissie, 1980 - 1981; 185; 1 omslag
      - Beantwoording van kamervragen naar aanleiding van grondaankopen door de Nederlandse Spoorwegen (NS), 1981; 186; 1 omslag
    - Spoorwegverkeer; financiën, V 2.5.07.352
      - Correspondentie met Nederlandse Spoorwegen (NS) met betrekking tot de balans en winst- en verliesrekeningen, 1980 - 1984; 187; 1 omslag
      - Nederlandse bijdragen aan het Adviescomité Boekhouding en Jaarrekening Spoorwegen, 1980 - 1985; 188; 1 omslag
        Instructies voor Nederlandse afgevaardigden.
      - Nederlandse Spoorwegen (NS) Rijksbegroting., 1980 - 1985; 189-190
        Geordend op begrotingsjaar.
        - 1980, 1982 - 1983, 189; pak
        - 1984 en 1985, 190; pak
      - Aanschaf van 75 dubbeldeks rijtuigen door de Nederlandse Spoorwegen (NS), 1981; 191; 1 omslag
      - Nederlands commentaar op een ontwerp document van de Europese Commissie over de berekeningsmethoden van de marginale gebruikskosten van de spoorweginfrastructuur, 1981; 192; 1 omslag
    - Spoorwegverkeer; belegging der gelden; deelnemingen, V 2.5.07.352.621
      - Deelnemingen in en overnames van transportbedrijven door Van Gend en Loos., 1978 - 1985; 193-194
        - 1978-1984, 193; pak
        - 1978-1985, 194; pak
      - Financiële deelneming Nederlandse Spoorwegen (NS) in Holland Rail Container, 1980 - 1984; 195; 1 omslag
      - Financiële deelneming Nederlandse Spoorwegen (NS) in verschillende bedrijven, 1980 - 1985; 196; 1 pak
      - Problematiek rond dochterondernemingen van Nederlandse Spoorwegen (NS), 1982 - 1983; 197; 1 omslag
    - Spoorwegverkeer; snelheid, V 2.5.07.353.767.5
      - Projectstudie hogesnelheidsspoorwegen Parijs-Brussel-Keulen-Amsterdam., 1984 - 1985; 198-201
        - Bijeenkomsten van internationale delegaties. 1984 - 1985, 198-199
          - 1984-1985, 198; pak
          - 1985, 199; omslag
        - Enquêteren aan grensposten autosnelwegen, inhuren van tolken en het afgeven van vrijvervoerbewijzen aan deelnemers van vergaderingen hogesnelheidsspoorwegen 1984 - 1985, 200; omslag
        - Ministersoverleg en het inschakelen van Nederlandse bedrijven bij de constructie van materieel voor de hogesnelheidsspoorwegen 1985, 201; pak
    - Spoorwegverkeer; goederenvervoer, V 2.5.07.353.77
      - Stand van zaken bij de onderzoeken van de Nederlandse Spoorwegen (NS)-Goederenvervoer, 1979 - 1981; 202; 1 pak
    - Spoorwegverkeer; gevaarlijke stoffen, V 2.5.07.353.771.8
      - Beantwoording van kamervragen inzake het vervoer van gevaarlijke stoffen door de gemeente Utrecht, 1980; 203; 1 omslag
    - Spoorwegverkeer; ambts- en dienstwoningen, V 2.5.07.354.2
      - Het slopen van dienstwoningen van de Nederlandse Spoorwegen (NS), 1984 - 1985; 204; 1 omslag
    - Spoorwegverkeer; ongevallen, V 2.5.07.355.3
      - Verslagen van onregelmatigheden en ongevallen op het spoor., 1978 - 1985; 205-407
        Verslagen zijn geordend op plaats van gebeurtenis en kunnen meerdere afzonderlijke zaken bevatten.
        - Abcoude 1982, 205; omslag
        - Alkmaar, Velsertunnel 1981 - 1982, 206; omslag
        - Almelo 1980 - 1983, 207; omslag
        - Almelo en Hengelo 1984, 208; omslag
        - Alphen aan de Rijn 1983, 209; omslag
        - Amersfoort 1982 - 1983, 210; omslag
        - Amsterdam. 1980 - 1985, 211-212
          - Deel 1 1980 - 1982, 211; pak
          - Deel 2 1983 - 1985, 212; pak
        - Amsterdam, Rotterdam, metro ongevallen 1983 - 1984, 213; omslag
        - Appingedam 1983, 214; omslag
        - Arkel 1984, 215; omslag
        - Arnhem. 1981 - 1985, 216-218
          - Deel 1 1981 - 1985, 216; pak
          - Deel 2 1982 - 1983, 217; omslag
          - Deel 3 1984, 218; omslag
        - Arnhem - Velperbroek 1980 - 1981, 219; omslag
        - Arnhem - Zevenaar 1984 - 1985, 220; omslag
        - Assen 1980 - 1985, 221; omslag
        - Avenhorn 1981 - 1983, 222; omslag
        - Barendrecht. 1980 - 1984, 223-225
          - Deel 1 1980 - 1984, 223; pak
          - Deel 2 1980 - 1984, 224; pak
          - Deel 3 1980 - 1984, 225; omslag
        - Barendrecht 1981, 226; omslag
        - Barneveld 1979, 227; omslag
        - Beek-Elsloo 1981 - 1982, 228; omslag
        - Beilen 1980 - 1981, 229; omslag
        - Bergen op Zoom 1981 - 1982, 230; omslag
        - Best 1984, 231; omslag
        - Blerick 1981 - 1984, 232; omslag
        - Borne 1981, 233; omslag
        - Boskoop 1982 - 1983, 234; omslag
        - Boxtel 1981 - 1985, 235; omslag
        - Breda - Lage Zwaluwe 1981 - 1982, 236; omslag
        - Cuijk 1981 - 1982, 237; omslag
        - Culemborg 1983, 238; omslag
        - Daarlerveen 1984 - 1985, 239; omslag
        - Delden 1980 - 1985, 240; omslag
        - Delft 1980 - 1983, 241; omslag
        - Den Bosch 1980 - 1984, 242; pak
        - Den Dolder 1981 - 1982, 243; omslag
        - Den Haag. 1980 - 1985, 244-245
          - 1980-1985, 244; pak
          - 1985, 245; omslag
        - Deventer 1980 - 1982, 246; omslag
        - Deventer 1982 - 1985, 247; pak
        - Deventer - Holten 1982 - 1984, 248; omslag
        - Dieren 1983 - 1984, 249; omslag
        - Dordrecht. 1979 - 1985, 250-252
          Opmerkingen: Onderverdeeld per gebeurtenis
          - 1979, 250; omslag
          - 1980-1985, 251; omslag
          - 1982-1984, 252; omslag
        - Dordrecht - Lage Zwaluwe 1984 - 1985, 253; omslag
        - Driebergen 1982 - 1985, 254; omslag
        - Driebruggen 1981 - 1982, 255; omslag
        - Dronrijp 1983 - 1985, 256; omslag
        - Ede - Wageningen 1983 - 1984, 257; omslag
        - Eindhoven 1980 - 1981, 258; omslag
        - Enkhuizen 1982 - 1983, 259; omslag
        - Ermelo - Harderwijk 1985, 260; omslag
        - Eijsden 1981, 261; omslag
        - Geldermalsen 1981 - 1982, 262; omslag
        - Geldermalsen en Culemborg 1983 - 1984, 263; omslag
        - Geldrop - Eindhoven 1985, 264; omslag
        - Geleen 1979 - 1980, 265; omslag
        - Geleen Oost 1983, 266; omslag
        - Goes 1981 - 1982, 267; omslag
        - Goor 1979 - 1982, 268; omslag
        - Gorinchem 1982, 269; omslag
        - Groningen. 1979 - 1980, 270-271
          Onderverdeeld per gebeurtenis.
          - 1979, 270; omslag
          - 1980, 271; omslag
        - Groningen 1980 - 1981, 272; omslag
        - Groningen Noord - Groningen en Buitenpost - Veenwouden 1980 - 1985, 273; omslag
        - Grouw 1983 - 1984, 274; omslag
        - Halfweg 1981 - 1982, 275; omslag
        - Hardenberg 1984, 276; omslag
        - Harderwijk 1983 - 1984, 277; omslag
        - Hardinxveld-Giessendam 1980, 278; omslag
        - Haren - Groningen 1984, 279; omslag
        - Harlingen-Haven 1983, 280; omslag
        - Harmelen 1982 - 1983, 281; omslag
        - Hattem 1982, 282; omslag
        - Heerenveen 1983, 283; omslag
        - Heerhugowaard en Alkmaar 1982 - 1983, 284; omslag
        - Heerhugowaard en Hoorn 1984, 285; omslag
        - Heerjansdam 1978, 286; omslag
        - Heerlen 1980 - 1985, 287; omslag
        - Heeze 1981 - 1983, 288; omslag
        - Hemmen-Dodewaard 1981, 289; omslag
        - Hilversum 1985, 290; omslag
        - Hindeloopen 1983 - 1984, 291; omslag
        - Hoek van Holland 1980 - 1984, 292; omslag
        - Hoensbroek 1984 - 1985, 293; omslag
        - Holten. 1980 - 1981, 294-295
          - 1980-1981, 294; omslag
          - 1980-1981, 295; omslag
        - Hoogeveen 1980 - 1984, 296; omslag
        - Hoogkarspel 1985, 297; omslag
        - Horst - Sevenum en Blerick 1983 - 1984, 298; omslag
        - Hulshorst 1984, 299; omslag
        - Kampen 1981 - 1982, 300; omslag
        - Kerkrade 1981, 301; omslag
        - Kesteren 1982, 302; omslag
        - Kijfhoek 1980 - 1985, 303; pak
        - Klimmen - Ransdaal 1981, 304; omslag
        - Kockengen 1983, 305; omslag
        - Leerdam - Gorinchem 1982, 306; omslag
        - Leeuwarden - Zwolle 1981 - 1984, 307; omslag
        - Leiden - Lisse 1981 - 1982, 308; omslag
        - Lichtenvoorde 1983, 309; omslag
        - Lisse 1981 - 1982, 310; omslag
        - Lochem 1980, 311; omslag
        - Lunetten 1983 - 1984, 312; omslag
        - Lunteren 1981 - 1982, 313; omslag
        - Maassluis 1981 - 1984, 314; omslag
        - Maassluis 1983 - 1984, 315; omslag
        - Mariënberg - Vroomshoop 1980 - 1984, 316; omslag
        - Meerlo - Tienray 1979, 317; omslag
        - Meerlo, Tienray, Venray 1983 - 1984, 318; omslag
        - Nieuw-Amsterdam 1982, 319; omslag
        - Nieuwerkerk a/d IJssel 1984 - 1985, 320; omslag
        - Nieuwersluis 1980 - 1981, 321; omslag
        - Nieuweschans 1982, 322; omslag
        - Nijkerk en Amersfoort 1984 - 1985, 323; omslag
        - Nijmegen 1980 - 1985, 324; pak
        - Nootdorp 1981 - 1982, 325; omslag
        - Nuenen 1982 - 1984, 326; omslag
        - Nunspeet 1981 - 1982, 327; omslag
        - Obdam 1985, 328; omslag
        - Oisterwijk 1982 - 1983, 329; omslag
        - Oldenzaal 1982 - 1983, 330; omslag
        - Olst-Zwolle 1984 - 1985, 331; omslag
        - Ommen 1982 - 1983, 332; omslag
        - Oudewater 1985, 333; omslag
        - Overveen 1983 - 1984, 334; omslag
        - Raalte 1981, 335; omslag
        - Ravenstein 1981 - 1985, 336; omslag
        - Reuver 1982 - 1983, 337; omslag
        - Rheden 1981 - 1982, 338; omslag
        - Roermond - Venlo 1984, 339; omslag
        - Roodeschool - Warffum 1983 - 1984, 340; omslag
        - Rosmalen 1982 - 1985, 341; omslag
        - Rotterdam. 1980 - 1985, 342-346
          - Map 1 1980 - 1983, 342; omslag
          - Map 2 1980 - 1985, 343; pak
          - Map 3 1981 - 1985, 344; pak
          - Map 4 1982 - 1983, 345; pak
          - Map 5 1982 - 1985, 346; pak
        - Rijssen 1982 - 1983, 347; omslag
        - Sauwerd 1981, 348; omslag
        - Schalkwijk 1981, 349; omslag
        - Scheemda 1985, 350; omslag
        - Schiedam - Rotterdam West 1980 - 1983, 351; omslag
        - Schin op Geul 1981 - 1982, 352; omslag
        - Simpelveld 1982 - 1983, 353; omslag
        - Sittard 1979 - 1984, 354; omslag
        - Sliedrecht 1980 - 1983, 355; omslag
        - Smallingerland 1980, 356; omslag
        - Staphorst 1980 - 1982, 357; omslag
        - Steenwijk 1981 - 1983, 358; omslag
        - Susteren 1980 - 1985, 359; omslag
        - Susteren (Nieuwstadt) 1981 - 1982, 360; omslag
        - Tiel en Geldermalsen 1983 - 1985, 361; omslag
        - Tilburg 1981 - 1984, 362; omslag
        - Uitgeest 1981 - 1982, 363; omslag
        - Uithuizermeeden - Roodeschool 1984 - 1985, 364; omslag
        - Utrecht 1980 - 1985, 365; omslag
        - Valkenburg 1982 - 1985, 366; omslag
        - Veenendaal 1984, 367; omslag
        - Veenwouden 1984 - 1985, 368; omslag
        - Venlo 1980 - 1985, 369; omslag
        - Vierlingsbeek 1984 - 1984, 370; omslag
        - Visé 1980, 371; omslag
        - Visvliet 1981, 372; omslag
        - Vlaardingen. 1980 - 1985, 373-374
          - Map 1 1980 - 1984, 373; omslag
          - Map 2 1980 - 1985, 374; pak
        - Voerendaal 1982 - 1983, 375; omslag
        - Vriezenveen 1984, 376; omslag
        - Vroomshoop 1982 - 1984, 377; omslag
        - Vught 1983 - 1984, 378; omslag